【裁判字號】    95,小上,66
【裁判日期】    950928
【裁判案由】    給付修繕基金
【裁判全文】
臺灣臺中地方法院民事裁定  95年度小上字第66號
上訴人      乙○○
被上訴人    狀元及第管理委員會
法定代理人  甲○○
上當事人間請求給付修繕基金事件，上訴人對於中華民國95年7
月31日本院臺中簡易庭95年度中小字第2245號第一審判決提起上
訴，本院裁定如下：
    主    文
上訴駁回。
第二審訴訟費用新台幣壹仟伍佰元由上訴人負擔。
    理    由
一、按對於小額程序之第一審裁判之上訴，非以其違背法令為理
    由，不得為之，民事訴訟法第436條之24第2項定有明文。所
    謂判決違背法令係指判決不適用法規或適用不當者而言。且
    依同法第436條之25規定，上訴狀應記載上訴理由，並表明
    原判決所違背之法令及其具體內容，以及依訴訟資料可認為
    原判決有違背法令之具體事實，上訴狀或理由書如未依此項
    方法表明者，即難認為已對小額訴訟第一審判決之違背法令
    有具體之指摘，又上訴理由如僅引用原審判決時之攻擊防禦
    方法作為上訴理由，應認為未對原審判決有何具體之指摘，
    不得謂已合法表明上訴理由，其上訴均難認為合法。
二、本件上訴人係對於小額訴訟之第一審判決提起上訴，其上訴
    理由狀所載略稱：上訴人並未收到被上訴人召開區分所有權
    人會議之開會通知，亦未參與開會，則該會議並不合法；縱
    系爭房屋之承租人楊先生有參與該次會議，由於上訴人並未
    授權楊先生出席，會議結果自不能拘束上訴人；被上訴人稱
    其向住戶收取修繕基金新台幣（下同）30,000元，係為支應
    龐大修繕費用，惟被上訴人並未對系爭大樓進行任何修繕工
    程；訴外人楊先生於領取100,000元補助金後，應被上訴人
    之要求而簽立面額30,000元之本票，則被上訴人請求給付修
    繕基金之對象應為楊先生，被上訴人竟向上訴人請求支付該
    款項，並無理由。原審對上述事項疏為調查，且未說明認定
    事實之理由，係民事訴訟法第469條第6款判決不備理由之違
    背法令等語。然查：小額訴訟程序之判決書得僅記載主文，
    就當事人有爭執事項，於必要時得加記理由要領（民事訴訟
    法第436條之18第1項），是小額訴訟程序之判決書未必均須
    記載理由，而得由法院斟酌裁量就當事人有爭執之事項，於
    判決中記載理由之要領。與此相配合，民事訴訟法第436條
    之32第2項規定：「……第469條第1款至第5款……之規定，
    於小額事件之上訴程序準用之」，同法第469條第6款之規定
    並不在準用之列，換言之，在小額訴訟程序判決不備理由或
    理由矛盾者，判決並非當然違背法令；上訴人所主張之前開
    上訴理由，均係指摘原審判決不備理由或理由矛盾，惟就原
    審判決之理由不備或理由矛盾究竟違背何種法令，均未見上
    訴人具體指陳，參諸前開說明，自不得謂已合法表明上訴理
    由，從而本件上訴，顯難認為合法，應予駁回。
三、依民事訴訟法第436條之32第2項、第444條第1項前段、第95
    條、第78條，裁定如主文。
中    華    民    國    95    年    9     月    28    日
                  民事第四庭    審判長  洪碧雀
                                法  官  周靜秀
                                法  官  王  銘
右正本證明與原本相符
本裁定不得抗告
中    華    民    國    95    年    9     月    28    日
                                書記官


司法院資訊處製作；財團法人民間司法改革基金會備份。
